【裁判字號】    95,重上更(六),62
【裁判日期】    951013
【裁判案由】    詐欺等
【裁判全文】
臺灣高等法院刑事判決            95年度重上更(六)字第62號
上  訴  人
即  被  告  壬○○
上  訴  人
即  被  告  辛○○
上列二人共同
選任辯護人  林辰彥律師
            施裕琛律師
            黃淑怡律師
上  訴  人
即  被  告  未○○○
                    女  50歲.
                    身分證統一.
                    住新竹縣竹.
上  訴  人
即  被  告  酉○○  男  42歲.
                    身分證統一.
                    住新竹縣竹.
上列上訴人因詐欺等案件，不服臺灣桃園地方法院83年度易字第
3650號，中華民國84年6月24日第一審判決（起訴案號：臺灣桃
園地方法院檢察署83年度偵字第8378號、第9043號）提起上訴，
判決後，由最高法院第六次發回更審，本院判決如下：
    主  文
原判決關於壬○○、辛○○、未○○○、酉○○部分均撤銷。
壬○○共同意圖為自己不法之所有，以詐術使人將本人之物交付
為常業，處有期徒刑壹年拾月，緩刑肆年，扣案之如附表一所示
之物沒收。
未○○○共同意圖為自己不法之所有，以詐術使人將本人之物交
付為常業，處有期徒刑壹年拾月，緩刑肆年，扣案之如附表二所
示之物沒收。
酉○○共同意圖為自己不法之所有，以詐術使人將本人之物交付
為常業，處有期徒刑貳年，緩刑肆年，扣案之如附表三所示之物
沒收。
辛○○意圖為自己不法之所有，以詐術使人將本人之物交付為常
業，處有期徒刑壹年捌月，緩刑肆年。扣案之如附表四所示之物
沒收。
    事  實
一、壬○○意圖為自己不法之所有，自民國（下同）81年7月25
    日起，向戌○○（業經本院更二審判決無罪確定）承租桃園
    縣新屋鄉九斗村四鄰4之2號房屋私設屠宰場，並以電話為聯
    絡工具分別向桃園縣新屋鄉、觀音鄉之文秀種畜場、天茂牧
    場及數家小型養豬場，以病豬每公斤新台幣（下同）35元至
    54元，死豬每公斤約10至12元之價格，搜購染有疾病之病豬
    或已死亡之豬隻，運回上開屠宰場。復未經主管機關之衛生
    檢查，僱用知情之癸○○、申○○二人（業經本院更三審各
    判處有期徒刑1年，緩刑3年確定）屠宰該等危害人體健康之
    病、死豬，並以瘦肉每台斤30元或36元，排骨每台斤15元至
    20元、大排每台斤約40至45元、五花肉每台斤35、36元、豬
    肉每台斤10元、內臟每付380元不等之價格販賣，使不知情
    之丁○○、戊○○、乙○○、丙○○、午○等食品業者陷於
    錯誤而支付價金購入，以製作肉類產品，供一般民眾食用，
    壬○○並以此販售病、死豬肉所得供生活之需，恃以維生，
    以之為常業。嗣於83年7月7日為法務部調查局桃園縣調查站
    在上址查獲，並扣得壬○○購入所有待宰之病豬37頭（均由
    壬○○領回保管）及冷凍櫃內「死病豬屠體」約1200台斤（
    由戌○○領回保管，於83年7月20日下午2時50分會同桃園縣
    衛生局、環保局人員，於前開地址共同查看，該冷藏庫上之
    封條均完整，經各單位及保管人共同啟封查看並無短少情事
    後，交由桃園縣環保局以廢棄物銷燬處理）及扣得其所有供
    犯罪所用如附表一所示之物。
二、未○○○意圖為自己不法之所有，自82年12月間起，在新竹
    縣竹北市○○里○鄰○○段泉州厝小段16之4號經營屠宰場，
    並分別以死豬每隻2千5百元，病豬每隻2千餘元至4千餘元之
    代價，向黃政寧、巳○○及辰○○三人（業經本院更三審以
    幫助常業詐欺罪各判處有期徒刑1年6月，緩刑4年確定）收
    購渠等至桃園縣、新竹縣、苗栗縣等地所搜購得來之病、死
    豬，復未經主管機關之衛生檢查，即委由同具有共同犯意聯
    絡之葉德清（業經本院更一審判處有期徒刑1年確定）及綽
    號「胖子」、「小賴」、「小弟」等不詳姓名之成年人予以
    屠宰，並將該等病、死豬體屠宰後，按後腿肉等部分分割，
    貯存於冷凍庫冰存待售，繼而以略低於市價之每台斤約40元
    之價格販售，使不知情之庚○○、寅○○等食品業者陷於錯
    誤而支付價金購入，以製作肉類食品，未○○○並分別反覆
    以販售病、死豬肉所得恃以維生，以之為常業，其中，未○○○將上開有害人體健康之病、死豬之肉體先後二次販賣卯
    ○○，因卯○○認為肉品品質低劣而拒絕給付貨款予未○○○。嗣於83年7月7日為法務部調查局桃園縣調查站於上址查
    獲，並扣得未○○○購入欲宰殺販賣之斃死豬6頭，蓄留待
    宰之病豬、丑○○20餘頭（待宰殺之豬隻分別有皮膚潰瀾、
    腫脹、出血斑、跛行、肺炎等病徵）、已宰殺正在解體之豬
    數頭、1隻約30餘公斤之小豬屠體、冷凍櫃內有約2500公斤
    （業者自估，在新竹縣竹北市斗崙里泉州厝2之3號被告盧德
    祥住處再往南約隔百餘公尺外靠近郭淇淦住處查獲）之屠體
    （上開豬隻及屠體由新竹縣政府自83年11月10日開始搬運前
    往位於苗栗縣竹南鎮頂埔里1號之台灣養豬科學研究焚燬）
    ，及扣得如附表二所示其所有亦供上開犯罪所用之物。
三、酉○○意圖為自己不法之所有，自79年間起，在新竹縣竹北
    市斗崙里1鄰1號經營屠宰場，搜購（其中部分購自知情且以
    幫助意思之辰○○明向苗栗縣竹南地區養豬戶搜購而來之病
    豬或已死亡之豬隻）病豬或已死亡之豬隻，復未經主管機關
    之衛生檢查，即自81年3月間起至82年4月間，與劉宏城（業
    經本院更三審判決有期徒刑1年，緩刑3年確定）共同基於犯
    意聯絡，由劉宏城以每屠宰1頭250元之代價，為其屠宰該等
    變質或腐敗之病、死豬，將該等病、死豬屠宰、去皮、去骨
    後，分割成為瘦肉、排骨予以冷凍，再由酉○○以與市價相
    當之每斤50元之代價出售，使不知情之甲○○等食品業者陷
    於錯誤而支付價金購入，以製作肉類食品，酉○○並反覆以
    此販售病、死豬肉所得、販售搜購而來之病、死豬所得恃以
    維生，以之為常業。嗣於83年7月7日為法務部調查局桃園縣
    調查站於上址查獲。並查獲蓄留丑○○數頭及置於地面上之
    內臟數付（部分內臟已變暗褐色）、冷凍櫃內之病死豬2頭
    （未宰殺整隻）、屠體3600公斤（業者自估，上開豬隻及屠
    體由新竹縣政府自83年11月10日開始搬運前往位於苗栗縣竹
    南鎮頂埔里一號之台灣養豬科學研究所焚燬），及扣得如附
    表三所示其所有亦供上開犯罪所用之物（另扣得與本件無涉
    之電話簿二本、與大勝飼料公司許清潭之交易憑証、交易單
    、地磅單）。
四、辛○○係台中縣大里市○○街296 號「永盛冷凍食品行」負
    責人，經營販賣肉類加工食品香腸、小排骨及豬肉等業務，
    意圖為自己不法之所有，明知其弟壬○○及未○○○所販售
    之豬肉及排骨，係取自未經農政機關檢驗合格之私宰病、死
    豬，且有害人體健康之變質或腐敗豬肉，竟自82年6月間起
    ，以每公斤25元至27元（一般肉品市價約40至50元）之低價
    ，向壬○○、未○○○購買病死豬肉及大排骨，並自前揭時
    間起，將排骨以每公斤低於市價約5、6元之賣價出售予不知
    情之己○○製作排骨湯，將病、死豬肉加工製成之香腸以市
    價相同之每斤65元，賣予不知情之子○○及其他不特定之顧
    客，使彼等陷於錯誤而支付價金，辛○○並反覆為之，恃以
    維生。嗣於83年7月7日為法務部調查局桃園縣調查站於上址
    查獲，並查獲肉類約1840台斤，加工後之肉類560台斤、排
    骨（約940台斤）、碎肉（約360台斤）、肉塊（約900台斤
    ）、香腸（約200台斤）等豬肉品（上開肉品已由台中縣衛
    生局於83年10月21日上午10時，在台中縣大里市垃圾場化製
    掩埋）及扣得如附表四所示其所有亦供上開犯罪所用之物。
五、案經法務部調查局桃園縣調查站移送台灣桃園地方法院檢察
    署檢察官偵查起訴。
    理  由
壹、程序方面：
一、按被告以外之人於審判外之陳述，雖不符前四條之規定，而
    經當事人於審判程序同意作為證據，法院審酌該言詞陳述或
    書面陳述作成時之情況，認為適當者，亦得為證據；當事人
    、代理人或辯護人於法院調查證據時，知有第159條第1項不
    得為證據之情形，而未於言詞辯論終結前聲明異議者，視為
    有前項之同意，刑事訴訟法第159條之5定有明文。本件除被
    告酉○○外，其餘三名被告均於本院準備程序中明確表示：
    對卷內所有證據之證據能力無意見，同意作為證據使用（見
    本院卷第41頁）；被告酉○○雖未明示「同意」作為證據使
    用，惟其於本院迭次訊問時亦一再表示對證據能力無意見，
    且未於言詞辯論終結前聲明異議；況且本件之調查及偵訊筆
    錄均係於刑事訴訟法修正前製作完成，有各該筆錄及相關文
    件可稽，依刑事訴訟法施行法第7條之3規定，於舊法時期所
    製作完成，原屬具有證據能力之調查及偵訊筆錄，其效力並
    不受修正之新法規定所影響，是本案卷內之所有證據應具有
    證據能力。
二、另被告選任辯護人於前審曾一度辯稱：本件新竹縣政府衛生
    局83年8月15日（83）新縣衛7字第6980號函示之檢驗結果，
    並非由法官或檢察官依法選任鑑定人，檢察官及原審均未在
    鑑定前命履行鑑定人具結程序，即難認為合法之證據資料，
    應無證據能力云云。惟查關於食品衛生之管理，依食品衛生
    管理法第9 條之規定，其主管機關在縣（市）為縣（市）政
    府，又依同法第24條至第26條（民國89年2月9日修正前第25
    條至第27條）之規定，關於食品之查驗及取締，縣（市）政
    府為主要之執行機關。本件新竹縣政府（衛生局）為食品衛
    生管理之主管機關，其依法本於職權所為專業之判斷，為其
    業務上之職權行使，應認有證據能力，至其證明力之強弱，
    則屬事實審法院證據判斷之範疇，此與由法院或檢察官選任
    之鑑定人，就某專業領域之事項為鑑定時，應履行法定之程
    序不同，被告辯護人援引刑事訴訟法第198條、第202條之規
    定，認本件新竹縣政府衛生局83年8月15日（83）新縣衛7字
    第6980號函示之檢驗結果，無證據能力，其法律見解自難謂
    允當。本院更四審曾採信上開辯解，而改諭知被告等四人無
    罪，嗣遭最高法院指摘發回，附此敘明。
貳、實體方面：
一、上訴人即被告之供述與辯解：
    訊據被告壬○○、未○○○、酉○○三人固坦承：確有於上
    開時地購買豬隻予以屠宰後販賣之事實，惟矢口否認有違反
    食品管理衛生法及詐欺之犯行，均辯稱：渠等所屠宰販賣之
    豬隻乃係丑○○，即遭畜場淘汰之老公豬、老母豬、不能生
    育或未達外銷標準體重在80公斤以下或120公斤以上之豬隻
    ，而非病、死豬云云；被告辛○○則坦承向壬○○、未○○○購買豬肉，並販賣予子○○、己○○、台中二名客戶、還
    有一家做吃的，惟亦矢口否認違反食品管理衛生法及詐欺之
    犯行，辯稱：其向壬○○購買的豬肉，是丑○○並非病、死
    豬，且於販賣時均有告知買主係丑○○，所以賣價較便宜，
    其並無施用詐術云云。
二、認定事實所憑之證據及理由：
  (一)事實欄一所載被告壬○○犯行部分：
    1.被告壬○○犯行之事證：
      此部分事實，業據被告壬○○及共犯癸○○、申○○分別
      於調查站訊問及檢察官偵訊時坦承不諱，且供述互核相符
      ，復有卷附之現場拍攝照片可參（詳見83年偵字第8378號
      偵查卷卷1第49-52、53-56、61-63、65-66、81-88、91-9
      3、119頁反面、124、135-139、171頁反面、175頁反面、
      卷2第2、10 9頁反面），而證人即養豬場場主張福春於調
      查站訊問時亦證稱：伊養豬場之病、死豬，均交由壬○○
      載走處理等語（見偵查卷2第14、15頁）。同案被告即壬○○之房東戌○○於調查站訊問時亦供稱：壬○○所屠宰
      之豬隻均為死豬及病豬，屠宰後將較好之瘦肉及排骨取下
      ，經處理後儲入冷凍庫待售等語，嗣於檢察官訊問時仍供
      承於調查站之陳述屬實等語（見偵查卷1第28、94頁反面
      ），同案被告宋秀菊於調查站訊問時亦供稱：壬○○之屠
      宰場所殺豬隻多為各養豬場丑○○或病死、踩死豬隻，並
      將豬隻屠宰後予以販售等語，復經其於檢察官訊問時供承
      無訛（見偵查卷1第45頁反面、89頁）。
    2.被告壬○○辯稱其所搜購及屠宰販賣之豬隻，均為丑○○
      並無病、死豬之真實性：
      被告壬○○雖辯稱其所搜購及屠宰販賣之豬隻，均為丑○○並無病、死豬云云，惟查：(1)被告壬○○前於調查站訊
      問及檢察官偵訊時已自坦承：其經營之屠宰場收購、屠宰
      之豬隻均為死、病豬及丑○○，由其自行駕駛自有車號KH
      -4651號小貨車至觀音鄉文秀種畜場、天茂牧場及鄉境內
      數家小型畜牧場（負責人為廖偉成、廖文生、張福春等人
      ）購買，其中剛死的豬隻係每公斤約11元，殘缺、生病的
      豬隻係每公斤35元至40元，至於丑○○則係每公斤50元等
      語（見偵查卷1第53-55、91頁反面、135-139頁）；(2)而
      同案被告癸○○、申○○亦分別於調查站訊問及檢察官偵
      查時供稱：渠等所宰殺者包括病、死豬等語（見偵查卷1
      第49-51、85-88、61-63、89-90頁）；(3)證人即原桃園縣
      衛生局稽查人員邱滿金亦於本院前審到庭証稱：「（經提
      示偵字第8378號卷1第67頁豬隻及屠體照片）照片所示均
      為尚未死亡之病豬，因該批豬隻無法站立，即令趕也趕不
      起來，故從外觀一看即知為病豬，該屠宰場切割好的肉品
      均是死病豬肉，因其肉的鮮度、產色及彈性均不一樣」等
      語（見本院更2卷第233頁）；(4)證人即調查員鄧龍江亦結
      證：「我當時有用V8及照相機拍攝，我拍照的現場一部份
      是死豬，一部份已經瀕臨死亡在現場顫抖，也有一部份已
      經被屠宰」等語（見本院更5卷第107頁），足見被告壬○○辯稱其屠宰場僅係搜購宰殺販賣丑○○，並無病、死豬
      云云，要係事後卸責之詞，不足採信。
    3.被告壬○○所辯病、死豬均待連發公司運走製作肉骨粉有
      機肥料之判斷：
      被告壬○○雖另又辯稱：伊屠宰場中所放置之病、死豬均
      係自各養豬場載回，欲待連發公司來運走製作肉骨粉云云
      ，並提出連發公司出具之單據為憑，而證人即連發公司負
      責人溫龍柱固亦於本院更二審調查時證稱：伊有向壬○○
      收取死豬屍體製作有機肥料等語（見本院更2卷第196頁反
      面）。惟查：(1)同案被告癸○○前於調查站調查時已明確
      供稱：「壬○○所搜購之死、病豬或丑○○隻，大部分由
      我和申○○幫忙進行屠宰切割再予出售，至於無法再進行
      屠宰之死豬，則由連發實業股份有限公司每日派一名司機
      駕駛大卡車連同前開私設屠宰場殺死、病豬或丑○○後不
      要之屠體部分（包括豬頭、豬皮及骨頭等），一同運回該
      公司製成肉骨粉」等語在卷（見偵查卷1第51頁）；(2)被
      告壬○○前開亦坦承以每公斤約11元價格收購死豬，殘缺
      、生病的豬隻則以每公斤35元至40元價格收購；(3)再者被
      告壬○○係向他人承租房屋，以屠宰豬隻販售為業，豈有
      無償將非可供屠宰復將影響環境衛生與商譽之病、死豬隻
      ，自養豬場移置於其屠宰場置放，以待連發公司前來收取
      之理？(4)況各該養豬場若有非可供屠宰販售之病、死豬，
      儘可逕行聯繫連發公司前來收取，或由被告代為聯繫連發
      公司前往收取即可，又何需迂迴將該等病、死豬移置被告
      壬○○之屠宰場後，再由連發公司前來收取？被告此部份
      所辯，洵屬避重就輕之詞，並不足採信。
    4.對被告有利證據，不予採納之理由：
      至證人即文秀養豬場負責人李瑞彬雖否認曾販售死、病豬
      予被告壬○○云云（見偵查卷2第11-12頁），證人即天茂
      牧場負責人郭文良則稱僅有出售病豬，而否認曾販賣死豬
      予被告云云（見偵查卷2第22-23頁），證人即豬肉販丁○○、戊○○亦否認向被告壬○○購買病、死豬肉之屠體，
      並稱不認識被告云云（見本院卷第110、164頁反面）。經
      查：被告壬○○確有向文秀養豬場收購病、死豬乙節，已
      據其供明如上，且同案被告癸○○亦稱：壬○○宰殺豬隻
      來源之養豬場，其中一家叫「文秀」等語，同案被告申○○亦供稱：壬○○搜集病、死或丑○○，其中觀音鄉的「
      文秀」種畜場，就是重要來源之一等語（分見偵查卷1第
      50頁正反面、62頁）；又被告壬○○於接受調查時尚能明
      確供出丁○○、戊○○、乙○○、丙○○、午○等買主之
      聯絡電話、詳細地址（見偵查卷1第137頁正反面），且衡
      以被告壬○○與各買主間亦無仇隙，自無故意誣指之可能
      性。另文秀養豬場、天茂牧場地販售病、死豬之行為本已
      違反相關法令，而應受行政處罰，而證人丁○○、戊○○
      雖不知情而販售上開病、死豬肉，然亦恐向其購買豬肉之
      客戶知情而影響其營生，自難期証人李瑞彬、郭文良、丁○○、戊○○等四人能為真實之陳述。故渠等上開証詞應
      屬迴護避就之詞，要難採為被告壬○○有利之認定。
    5.被告壬○○與邱美及申○○三人為共同正犯：
      又參據(1)同案被告癸○○於調查站訊問時所供承：「壬○○請我幫忙屠宰豬隻，每月付給我2萬元，另壬○○請渠
      朋友申○○幫忙屠宰豬隻，代價為每殺1隻豬為2百元，而
      壬○○所載運回來屠宰之豬隻均為養豬場淘汰之豬隻，包
      括病、死豬……壬○○所收購之死、病豬或淘汰之豬隻，
      大部分由我和申○○幫忙進行屠宰切割再予出售，至於無
      法進行屠宰之死豬，則由連發公司每日派一名司機駕駛大
      卡車，連同前開私設屠宰場宰殺死、病豬或丑○○隻後不
      要之屠體部分（包括豬頭、豬皮及骨頭等）一同運回該公
      司製成肉骨粉」等語（同上偵查卷1第49-51頁），(2)暨同
      案被告申○○於調查站訊問時供稱：壬○○所搜購而來之
      病、死豬由我與癸○○幫忙屠宰等語（同上偵查卷1第61
      頁反面-62頁），(3)而被告壬○○於調查站訊問時亦供稱
      ：伊自其屠宰場設立時起即僱請癸○○、申○○二人幫忙
      宰殺豬隻及切割豬肉等語（見偵查卷1第54頁）。玆被告
      壬○○向各養豬場搜購病、死豬，而同案被告癸○○及申
      ○○既係為被告壬○○屠宰豬隻，則癸○○及申○○顯有
      參與屠宰病、死豬，而由被告壬○○持以販售，是被告壬○○與邱美及申○○三人間顯有犯意聯絡及行為分擔，至
      為明確，且同案被告癸○○及申○○經本院更三審判決後
      已甘服而未上訴已判決確定。
    6.被告等施用詐術，使購買者陷於錯誤，而購買此等病、死
      豬屠體：
      被告壬○○於調查站訊問時供承：曾將死豬之屠體售予丁○○、戊○○、乙○○、丙○○、午○等人，售價為瘦肉
      每台斤約30元、排骨每台斤約15至20元之間；而病豬及丑
      ○○之屠體售價為瘦肉每台斤36元、排骨每台斤20元、大
      排每台斤42至45元之間、五花肉每台斤35、36元、豬油每
      台斤10元、內臟每1付380元等語（見偵查卷1第137-138頁
      ）。其雖同時辯稱：前開購買之客戶均係親自前來屠宰場
      購買，當場付現將貨物帶回，渠等均知所買為死、病豬、
      丑○○之屠體，因死豬屠體售價與病豬、丑○○之售價不
      同云云。惟查：(1)被害人即客戶乙○○於調查局訊問及檢
      察官偵訊時均堅稱：壬○○僅向伊聲稱其所售為丑○○豬
      肉，故售價較一般市價便宜，但伊並不知道壬○○所販售
      予伊者有病、死豬等語（見偵查卷2第37-39、128頁），
      於本院審理時仍證稱不知所買者為病、死豬肉，而稱：曾
      向被告買過二次豬腳，數量約有4、50公斤，1斤3、40元
      ，總價忘記了，但有比市場便宜5至10元，被告販賣的豬
      腳跟市場買的一樣，也是白白的等語（見本院卷第168頁
      ），核與被告壬○○於本院更二審審理時供稱：「（買賣
      時有無印名片給客戶，並說明賣的是什麼豬肉？）有的，
      我也有跟客戶說明，我賣的是老母豬或老公豬等丑○○，
      而不是病、死豬，我賣的價錢有比較便宜」（見本院更2
      卷第346頁）等情相符，自堪信實；(2)參以同案被告申○○於調查站訊問及本院更二審調查時所供稱：死豬須放血
      ，且因死豬肉色深暗，故泡水漂白，愈紅就泡愈久，俟浸
      泡清洗分類包裝後放入冷凍庫中，等待客戶購買等語（見
      偵查卷1第61-63頁、本院更2審卷第82頁）；暨被告壬○○前於調查站訊問時供承：伊採用之屠宰方式雖與一般屠
      宰場相同，但因死豬的血較不易放血，便將死豬浸放在水
      中拍擊，使死豬血能順利流出，至於屠宰後之屠體處理方
      式則為死豬經屠宰後，僅取排骨及瘦肉出售；病豬及丑○○經屠宰後，除了部分腐壞之屠體丟棄不用外，其餘如瘦
      肉（每20公斤裝成一包）、排骨、大排、三層肉等，則與
      前開死豬屠宰後之屠體（排骨及瘦肉）放置於冷凍庫內冷
      藏等待銷售等語（見偵查卷1第54-55、136-137頁）。足
      證被告壬○○確有就其自各養豬場所搜購而來之病、死豬
      ，於屠宰時將死豬肉為特殊處理，以使他人自豬肉外觀無
      從辨別，並混雜於其他丑○○之屠體中，而以較低廉之價
      格對外謊稱均為丑○○，使不知情之乙○○等食品業者陷
      於錯誤而支付價金購入，其有施用詐術及不法所有意圖至
      甚明灼。
  (二)事實欄二所載被告未○○○犯行部分：
    1.被告未○○○犯行之事證：
      經查同案被告辰○○、黃政寧、巳○○，將渠等搜購而來
      之病、死豬販售予被告未○○○所經營之屠宰場，嗣由被
      告未○○○委由葉德清等人屠宰後予以販賣等情，業據渠
      等分別於調查站訊問及檢察官偵訊時均坦承不諱（見偵查
      卷1第4-9頁、第95、121-122頁、卷2第3-5頁），且互核
      相符，並有卷附之現場拍攝照片可參（見偵查卷1第71、
      74頁）。又依上開供述，顯見被告未○○○與葉德清間，
      有共同之犯意聯絡及行為分擔，為共同正犯，辰○○、黃
      政寧、巳○○三人則涉嫌幫助，其四人分別經本院更一審
      及更三審判決後，甘服判決結果而未上訴，均已分別判決
      確定在案。
    2.被告未○○○辯稱所販售及屠宰販售之豬隻均為老弱、或
      肢體殘缺之丑○○，並無病、死豬之真實性：
      被告未○○○嗣雖改口辯稱所販售及屠宰販售之豬隻均為
      老弱、或肢體殘缺之丑○○，並無病、死豬云云。惟查：
      同案被告辰○○、黃政寧及巳○○於調查站調查時均供承
      赴各養豬場蒐購丑○○及病、死豬販售予未○○○經營之
      屠宰場等情，(1)黃政寧供稱：伊所收購之死、病豬隻如果
      是剛死亡的豬隻及在運輸途中死亡的豬隻，按每1百公斤
      約1千5百元之價格售予未○○○，若是病豬，則依大、小
      每公斤約17至27元不等之價格賣予未○○○等語（見偵查
      卷1第162頁）；(2)巳○○供稱：伊所收購者均為丑○○、
      死豬及病豬，伊收購病豬時，養豬戶皆會告知豬隻染上何
      病，未○○○亦知情，伊出售予未○○○之價格係按會走
      的賣3千至5千元，以豬隻大小論，不會走的為1千至3千元
      ，死的則為3百至5百元（見偵查卷1第23-26、95頁）等語
      。(3)辰○○供稱：伊有載運死豬販售予未○○○，並目睹
      未○○○之屠宰場屠宰死豬（見偵查卷2第5頁）等語。而
      被告未○○○於檢察官偵訊時亦坦承確有向同案被告黃政
      寧、辰○○、巳○○等人收購丑○○及病、死豬，其價格
      約為丑○○（過重、會走的）每公斤30至32元，有病的豬
      （每公斤）17至25元不等，車上放血的每隻3千5百元至4
      千元，死的每隻2千5百元等語（見偵字第9043號卷第3頁
      ），是被告未○○○所辯伊經營之屠宰場並無購買病、死
      豬予以屠宰販售等語，核屬事後卸責之詞，自不足憑採。
    3.被告未○○○雖所辯伊屠宰場之病、死豬都是賣給連發公
      司，並不是要屠宰販售之判斷：
      被告未○○○雖另又辯稱：當天調查人員到伊屠宰場時，
      連發公司的車剛好在場，調查人員要連發公司人員將車上
      死豬搬到伊的冰箱裡，伊屠宰場之病、死豬都是賣給連發
      公司，並不是要屠宰販售的云云，而證人即連發公司負責
      人溫龍柱及總經理溫峰彰、司機溫鎮杉固均證稱：連發公
      司確有向被告未○○○之屠宰場蒐集死豬等語。惟查：(1)
      被告未○○○於調查站調查時已供稱：死很久之死豬交給
      飼料廠處理，剛死或死不久的豬仍予宰殺販售等語（見偵
      字9043號卷第8-9頁）；(2)而同案被告巳○○於接受調查
      時亦供稱：伊向養豬場搜購之病、死豬有賣給未○○○所
      開設之屠宰場，該屠宰場對死、病豬之處理方式為：一就
      豬身可用的部分予以屠宰並對外銷售，二就不可用部分則
      交由連發公司載回加工處理作成飼、肥料之用等語（見偵
      查卷1第154-155頁）；(3)且依調查站人員會同桃園縣衛生
      局稽查人員前往被告未○○○之屠宰場查緝時所拍攝之照
      片顯示，該冷凍庫所置放者均係已宰殺完成並已包裝之屠
      體，並無如被告未○○○所辯有放置病、死豬體之情事，
      況若豬隻既已病死，又豈有將之放置於冷凍庫內之理？是
      被告未○○○所辯其屠宰場所查獲之死豬係連發公司所置
      放等語，顯非事實；(4)再如依被告未○○○所述其均係搜
      購丑○○予以屠宰販售，則其屠宰場內當應無病、死豬，
      又何來病、死豬販賣予連發公司，所辯前後顯相矛盾。是
      應如巳○○所述被告未○○○係將病、死豬屠宰後將顯不
      可用部分交由連發公司處理，是此部份所辯，洵屬事後卸
      責之詞，並不足採。
    4.對被告有利證據，不採之理由：
      至證人即良竹牧場負責人黃春竹、永和牧場負責人陳標、
      大新養豬場負責人劉興兆及養豬戶黃兆喜雖均證稱：未交
      運死豬予同案被告辰○○、黃政寧、巳○○等人。惟查：
      同案被告辰○○、黃政寧、巳○○確有載運病、死豬販售
      予被告未○○○之屠宰場宰殺販售之事實，業如上述，且
      其三人因本案經本院更三審判處有期徒刑1年6月，緩刑4
      年確定後，依食品衛生管理法、動物傳染病防治條例相關
      之規定，證人黃春竹、陳標、劉興兆及黃兆喜等人已有觸
      法之虞，故渠等否認自身之違法行為，以求逃避責任，乃
      屬當然，自難執渠等前揭證言，據為被告未○○○等人有
      利之認定。
    5.被告等施用詐術，使購買者陷於錯誤，而購買此等病、死
      豬屠體：
      又參據(1)被告未○○○於調查及偵訊時所供稱：伊處理丑
      ○○、病死豬之程序與屠宰活豬之程序相同，但屠宰死豬
      則於剖開後，將豬體泡水以便將血水流出，嗣再分割、分
      類、清洗後冰存於冷涷櫃，再出售予金海豐企業股份有限
      公司（下稱金海豐公司）、親民工專餐廳、尚品食品行、
      進吉食品行等客戶（見偵字9043號卷第3頁反面、第4、8
      頁反面、第9頁）等情。顯見被告未○○○於出售前已利
      用浸泡、切割、分類等方法以掩飾病、死豬肉與正常豬肉
      之差異。(2)證人即金海豐公司負責人庚○○於接受調查時
      亦證稱：不知伊向未○○○所購者為病、死豬肉等語（見
      偵查卷2第26頁背面）；證人即親民工專餐廳負責人卯○○於本院更二審調查時亦證稱：伊可用肉眼判斷肉質之新
      鮮度，但無法自外觀判斷是否為病、死豬肉，因未○○○
      所出售之豬肉品質不佳，故伊拒付貨款，但伊不知為病、
      死豬肉等語（見本院更2審卷第288頁）；證人即尚品食品
      行（現改為尚冠食品股份有限公司）負責人寅○○亦於接
      受調查時證稱：未○○○曾一再向其保証其所售豬肉絕對
      係活體屠宰之豬肉，品質無問題等語（見偵查卷2第45-46
      頁）。(3)而被告未○○○於本院更二審調查時亦自承：我
      有名片給客戶，我都有說我不是賣病死豬，我是賣丑○○
      等語（見本院更2審卷第346頁），足證被告未○○○係將
      其所購買而來之病、死豬予以屠宰後，偽以出售丑○○肉
      之名義，將病、死豬肉夾雜其間，以較低廉之價格銷售，
      致客戶誤以為其豬肉均屬丑○○肉而予買受，自有施用詐
      術及不法所有意圖。
  (三)事實欄三所載被告酉○○犯行部分：
    1.被告酉○○犯行之事證：
      經查共同被告辰○○將搜購而來之病、死豬販售予被告酉
      ○○經營之屠宰場，嗣由酉○○委由同案被告劉宏城屠宰
      後予以販售等情，業據渠等分別於調查站訊問及檢察官偵
      訊時均坦承不諱（見偵查卷1第14、19、20、36-39、96-9
      8頁），且所供互核相符，亦與共同被告即酉○○之妻文
      運芳於調查站調查時所供情節相符（見偵查卷1第14-15頁
      ），並有卷附之現場拍攝照片可參（見偵查卷1第21頁）
      。又據上開供述顯見被告酉○○與同案被告劉宏城間，有
      共同之犯意聯絡及行為分擔，為共同正犯，同案被告劉宏
      城經本院更三審判決後，已甘服而未上訴，業已確定在案
      。
    2.被告酉○○辯稱其所屠宰販售者均係丑○○，並無病、死
      豬之判斷：
      被告酉○○嗣雖翻異辯稱其所屠宰販售者均係丑○○，並
      無病、死豬云云。惟查：(1)除前述之供述及現場照片外，
      被告酉○○於本院更五審調查時仍坦承：「死病豬、丑○○係由桃園縣辰○○提供，並由我親自載來，而我所購入
      死、病豬或丑○○，除死豬發臭不能再處理的由南部雲林
      一家飼料廠載走之外，其餘能處理的死豬、病豬、丑○○
      均予以宰殺解體、分成肉骨、內臟、豬皮等，骨、內臟、
      豬皮作飼料給魚吃，肉賣到台北或新竹」等情不諱（本院
      更5卷第61頁），足見所辯屠宰販售均係丑○○云云，顯
      屬畏罪之詞，並不足以採信；(2)又據其上開自承之情，可
      見其屠宰場內交由飼料場業者載走者，乃其屠宰後之殘餘
      物（豬皮、豬骨、內臟）及已發臭不能再處理之死豬，則
      其事後另辯稱其屠宰場所查獲之病、死豬，係將交由連發
      公司載走處理云云，洵屬事後卸責之詞，況被告酉○○經
      營屠宰場，既以屠宰豬隻販售為業，該屠宰場之冷凍庫自
      當係為供存放屠宰後之豬肉，以資保鮮，豈有反放置病、
      死豬之理（參偵查卷1第21、21之1頁所附被告冷凍庫拍攝
      照片）？又被告酉○○之屠宰場，並非病、死豬之集運中
      心，各養豬場之病、死豬又為何要集中至被告屠宰場，再
      迂迴由連發公司載走？被告儘可代為聯繫連發公司前往收
      取即可，豈有反將此等影響環境衛生及商譽之病、死豬，
      耗費載回其屠宰場，再聯繫連發公司前往收取？所辯乙情
      顯悖常理甚明。
    3.對被告有利證據，不採信之理由：
      至證人即連發公司負責人溫龍柱雖証稱：曾向酉○○收購
      死豬及屠宰後不要之豬體等語，另被告酉○○亦有將豬隻
      處理後之雜碎屠體售予大勝飼料有限公司亦據證人即大勝
      飼料有限公司之負責人許清潭證述在卷，惟依上所述，被
      告酉○○係將已發臭無法處理之死豬及屠宰後之殘餘物交
      由他家公司製作飼料或肥料之用，而可供販售部分仍予屠
      宰分割出售，並非將全數豬隻均轉售飼料或肥料公司，是
      證人溫龍柱證言及扣案之大勝飼料公司交易憑証、交易單
      、地磅單均無礙被告酉○○等人犯罪事實之認定。另證人
      即三梁牧場負責人王秋欽、中興牧場負責人劉顯堂雖均證
      稱：未出售病、死豬予被告酉○○等語，但亦如同前揭說
      明，渠等行為已有觸法之虞，殊難期待渠等於審理中自承
      違法行為，且渠等証言顯與上揭事証不符，自無足採信。
  4.被告等施用詐術，使購買者陷於錯誤，而購買此等病、死豬
    屠體：
    又參據(1)證人即向被告酉○○購買豬肉之客戶甲○○証稱：
    伊不知酉○○所售豬肉之來源，亦不知有病、死豬肉矇混其
    中等語（見偵查卷2第57-60頁）。被告酉○○於本院更二審
    調查時亦坦承：我有跟客戶說我是賣老母豬、老公豬，沒有
    賣丑○○等語（見本院更2卷第346頁）；(2)暨被告酉○○於
    出售豬肉之際，已先進行切割、清洗、分類，客戶顯無從自
    豬肉外觀判斷是否病、死豬肉，被告酉○○卻刻意隱瞞販售
    病、死豬肉之事實，將其混入丑○○屠體中販售，使客戶誤
    認其所販售者僅係價格較便宜之丑○○肉，自有施用詐術及
    不法所有意圖。
  (四)事實欄四所載被告辛○○犯行部分：
    1.按被告辛○○明知向被告壬○○及未○○○所購買之豬肉
      係來自病、死豬乙節，業據其於調查站訊問時坦承：「（
      壬○○販售予你的豬肉，為何每台斤售價僅25至27元？）
      由於胞弟壬○○豬隻來源係向桃園縣境內各養豬場收購的
      死豬、病豬，所以價格極為低廉；我曾陪同胞弟壬○○向
      位於桃園縣觀音境內之中泰養豬場及文秀養豬場，收購死
      豬、病豬運返壬○○位於桃園縣新屋鄉之屠宰場屠宰肢解
      ……；（壬○○屠宰死、病豬隻，豬肉銷售對象為何？）
      除我向他收購加工外，是否另有豬肉商向他進貨，我不清
      楚，但有時我急需進貨，壬○○則向位於新竹縣竹北市屠
      宰場之巳○○先生聯繫豬肉存貨，由我前去載運；巳○○
      所屬竹北屠宰場所屠宰豬隻，同為病、死豬，售予我的價
      錢約為每台斤28元」等語在卷（見偵查卷1第147反面-148
      頁）。核與同案被告癸○○、宋秀菊於調查站調查時供稱
      ：辛○○均係自行駕車至壬○○經營之屠宰場載運豬肉等
      情相符（見偵查卷1第51頁，卷2第48頁），亦與同案被告
      巳○○供稱：辛○○於台中肉類加工廠曾因需求量增加…
      …因盧玉燕在價格上較為僵硬，所以辛○○均透過我議價
      等語（見偵查卷1第156頁），及同案被告未○○○於偵查
      中供稱：辛○○知道伊所殺之豬為死、病豬，辛○○說要
      便宜的，伊即告知是剛死的及悶死的等語（見偵字第9043
      號卷第9頁）相符，並有加工肉品2400台斤及附表四所示
      等物扣案，暨辛○○所有之加工廠現場照片附卷可資佐證
      。其嗣後翻異辯稱：所購買之豬肉，係丑○○並非病、死
      豬云云，顯屬畏罪之詞，自不足採信。
    2.又證人即向辛○○購買肉品之客戶子○○及沈銘琮二人均
      堅稱：其等向被告辛○○購買肉品時，被告辛○○從未告
      知豬肉來源；沈銘琮於調查站調查時及檢察官偵查時甚至
      稱：因辛○○所售小排骨製作排骨湯時極耗時，而懷疑屠
      體可能是老豬公、老豬母，但從未想到會是死、病豬，否
      則也不可能家中三餐亦以該種豬肉烹調等語（見偵查卷2
      第51-54、130頁），而被告辛○○於本院審理時亦稱：客
      戶子○○與己○○向我買豬肉時，我都有告知賣的是丑○○，所以賣價較一般的便宜等語（見本院卷第66頁反面）
      ，則其故意隱瞞豬肉係來自病、死豬，而對外稱販售丑○○肉，使客戶誤認其所販售者僅係價格較便宜之丑○○肉
      ，自有施用詐術及不法所有意圖。
  (五)被告與客戶買賣詳情之調查認定：
    按被告四人事後均矢口否認有販賣病、死豬之屠宰體，而渠
    等販售方式係將病、死豬肉混雜於丑○○肉中販賣，所混入
    病、死豬肉之比例、數量、價值，被告等顯無可能於與乙○○等人交易之各筆金額中分拆記載，而所販賣丑○○肉部分
    乃為乙○○等人所明知，並不構成詐欺，是尚難遽認被告等
    販賣予不知情之乙○○等人之各筆價金均屬詐欺所得金額。
    又調查人員固自被告等處扣得如附表一、二、三、四所示之
    物，其中不乏有銷售紀錄單、送貨單、收入明細表等件，然
    細閱其內容，其上乃僅有排骨、里肌肉、菜肉等貨名、數量
    及金額之記載，惟並無買主姓名，且該等數量與金額乃混有
    丑○○之屠體在內，顯無法詳予區分，再被告嗣復否認犯行
    且時隔久遠數量眾多，亦難期被告等能記憶指明，是依被告
    記憶所及之供述，足堪認定被告確有販賣予不知情之乙○○
    等人，惟交易數量與詐欺所得金額之詳情則無法查知，然此
    並不影響於被告常業詐欺犯行之認定。
  (六)綜上所述人被告壬○○、未○○○、酉○○及辛○○以銷售
    丑○○肉之名義，將病、死豬肉夾雜期間，而以低價銷售，
    致客戶誤以為其等所販售均係丑○○肉而予買受，自有施用
    詐術及不法所有意圖，而從中牟取不法利益，事證明確犯行
    均應堪認定。
三、論罪：
  (一)按食品有變質或腐敗，不得販賣，72年11月11日修正公佈之
    食品衛生管理法第11條第1 款定有明文；又病、死豬肉即是
    食品衛生管理法第10條第1 款所指之變質或腐敗之情形，亦
    經行政院衛生署83年衛食字第83042887號函示在卷，而食用
    變質或腐敗之病、死豬肉，自足以危害人體之身體健康。茲
    查販賣變質或腐敗食品之處罰，依被告四人行為時，即72年
    11月11日修正施行之食品衛生管理法，乃係規定於第32條第
    1項第1款（下稱本條款）。惟食品衛生管理法嗣於86年5月7
    日（本條款並未修正）、89年2月9日、91年1月30日（本條
    款則移併為同法第34條）、91年1月30日共四次修正，經比
    較新舊法結果，新法（91年1月30日修正）之法定刑重於中
    間時之舊法（86年5月7日修正），以（86年5月7日修正）舊
    法較有利於被告，依刑法第2條第1項但書規定，自應適用行
    為後修正之中間時法即86年5月7日修正公佈之食品衛生管理
    法第32條第1項第1款處斷；（72年11月11日修正之本法第32
    條第1項第1款之刑度於嗣後之86年5月7日修正中並未修正，
    依刑法從新從輕原則，自應適用86年5月7日修正之本法）。
    又刑法修正前所謂常業犯，指反覆以同種類行為為目的之社
    會活動之職業性犯罪而言，至於犯罪所得之多寡，是否恃此
    犯罪為唯一之謀生職業，則非所問，縱令兼有其他職業，仍
    無礙於該常業犯罪之成立（最高法院85年台上第150號判例
    參照），查被告壬○○、未○○○及酉○○經營屠宰場，搜
    購病、死豬後予以屠宰，而販售變質或腐敗之病、死豬肉，
    渠等各所經營屠宰場之時間非短、以病、死豬肉夾雜於丑○○肉中販售，而從中所牟取之不法利益當非少，自有以此不
    法所得供渠等生活之資，而以之為常業，被告辛○○經營冷
    凍食品行，明知被告壬○○及未○○○所販售係變質或腐敗
    之病、死豬肉，竟仍予購買，嗣將該病、死豬肉佯稱丑○○
    肉販售，或充為製成香腸而販售，而販賣有危害人身體健康
    之食品，從中牟取不法利益，而被告辛○○既經營冷凍食品
    行，且經營之時間非短，自有恃此不法所得供其生活之資，
    而以之為常業，縱其另有其他兼業，亦不影響常業犯之成立
    ；又刑法第340條之常業詐欺罪，業經於被告行為後之88年2
    月3日修正公布施行，修正前後之法定刑度相同，依刑法第2
    條第1項前段規定，應適用裁判時法即修正後之刑法第340條
    。本件被告等所犯多次詐欺犯行，經本院審理結果，認為構
    成常業詐欺罪，雖民國95年7月1日修正施行之刑法，已刪除
    第340條常業詐欺罪之規定，但本件被告等所犯本罪之時間
    在刑法修正施行前，而當時常業詐欺罪，其法定本刑為一年
    以上七年以下有期徒刑，得併科五萬元以下罰金，刑法修正
    後，因常業犯已經刪除，應將所犯詐欺多罪分論併罰，合併
    計算其法定最高本刑較原常業犯之法定刑為重，依刑法第2
    條第1項之規定比較結果，應適用較輕之修正前刑法第340條
    而論以常業詐欺罪。
  (二)核被告壬○○、未○○○、酉○○、辛○○等人所為，均係
    犯修正前之食品衛生管理法第32條第1項第1款之罪及修正前
    之刑法第340條常業詐欺罪，公訴人認被告壬○○、未○○○、酉○○、辛○○等人就詐欺犯行係犯刑第339條第1項之
    普通詐欺罪，起訴法條，尚有未洽，應予變更。又被告未○○○將上開有害人體健康之病、死豬之肉體先後二次販賣卯
    ○○，因卯○○認為肉品品質低劣而拒絕給付貨款予未○○○，業據證人卯○○於調查站及前審中證述無誤（偵查卷2
    第36頁、更2審卷第288頁），被告未○○○此部分常業詐欺
    犯行，尚屬未遂，惟與其被訴常業詐欺既遂犯行部分有實質
    一罪之關係，仍應論以常業詐欺罪既遂。
  (三)被告壬○○與本院判決常業詐欺罪確定之癸○○及申○○三
    人間，被告未○○○及本院判決常業詐欺罪確定之葉德清、
    綽號「胖子」、「小賴」、「小弟」等人間，被告酉○○與
    本院判決常業詐欺罪確定之劉宏城二人間，就上開所犯二罪
    ，互有犯意聯絡及行為分擔，均為共同正犯（至於同案被告
    巳○○、辰○○及黃政寧三人經本院更三審審理後認為渠等
    三人均明知被告未○○○及酉○○搜購病、死豬係為供屠宰
    以販售而牟取不法利益，竟仍將搜購而來之病、死豬販售予
    被告未○○○及酉○○，惟其三人並未參與被告未○○○及
    酉○○屠宰病、死豬以販售變質或腐敗之病、死豬肉行為，
    渠等三人顯未參與本件犯罪之構成要件行為，而僅係基於幫
    助被告未○○○及盧明德二人為本件犯行，而參與本件構成
    要件以外之行為，屬幫助犯，並均各處有期徒刑1年6月，緩
    刑4年確定）。
  (四)查被告壬○○、未○○○、酉○○、辛○○行為後，94年1
    月7日修正公布之刑法，自95年7月1日施行，修正後之刑法
    刪除第55條關於牽連犯之規定。本件被告所犯上開修正前之
    食品衛生管理法第32條第1項第1款之罪及修正前刑法第340
    條常業詐欺罪等具有牽連犯之關係，依修正前即行為時之規
    定，應從一重之常業詐欺罪處斷；依修正後之刑法既已刪除
    牽連犯之規定，則所犯上述各罪應依數罪併罰之規定分論併
    罰。比較新舊法之規定，修正後之規定並非較有利於被告，
    依刑法第2條第1項之規定，應適用行為時之法律，即適用修
    正前刑法第55條牽連犯之規定，從一重之常業詐欺罪處斷。
七、撤銷改判及科刑之理由：
    原審認被告壬○○、未○○○、酉○○、辛○○上揭犯行，
    事證明確，予以論罪科刑，固非無見，惟查：(一)同案被告巳
    ○○、辰○○及黃政寧三人僅係販售病、死豬肉予被告未○○○及酉○○，並未參與被告未○○○及酉○○屠宰病、死
    豬以販售變質或腐敗之病、死豬肉行為，渠等三人顯未參與
    本件犯罪之構成要件行為，而僅係基於幫助被告未○○○及
    盧明德二人為本件犯行，而參與本件構成要件以外之行為，
    係屬幫助犯，原審認同案被告巳○○、辰○○及黃政寧分別
    與被告未○○○及酉○○間，就被告未○○○及酉○○二人
    所犯上開二罪，互有犯意聯絡及行為分擔，而論以共同正犯
    尚有未洽。(二)被告壬○○、未○○○、酉○○、辛○○所為
    上揭違反食品管理法犯行後，食品衛生管理法就販賣變質或
    腐敗食品之處罰，業於91年1月30日修正，並於同年2月2日
    生效，原審未及為新舊法之適用比較，同有未洽，(三)同案被
    告文運芳業經本院前審認定並無與被告酉○○共犯上揭犯行
    ，而判處被告文運芳無罪確定，原審認被告酉○○與文運芳
    共犯本件犯行，亦有未合。(四)被告未○○○將上開有害人體
    健康之病、死豬之肉體先後二次販賣卯○○，因卯○○認為
    肉品品質低劣而拒絕給付貨款予未○○○，被告未○○○此
    部分常業詐欺行為尚屬未遂，原審認為既遂，亦有違誤。(五)
    扣案之桌曆2冊、通訊錄1冊、過氧化氫1桶及電話簿2本等物
    雖分別為被告未○○○及酉○○所有，惟並非供本件犯行所
    用之物，原審認係供本件犯罪所用之物，併予宣告沒收，尚
    有未洽，另扣案之生產紀錄簿一冊係被告未○○○所有供本
    件犯行所用之物，原審疏未併予宣告沒收，同有未洽。被告
    壬○○、未○○○、酉○○、辛○○上訴意旨均否認有上述
    犯行，固均無理由，惟原判決關於被告壬○○、未○○○、
    酉○○、辛○○部分既有上述可議之處，自應由本院予以撤
    銷改判。查被告壬○○、未○○○、酉○○經營屠宰場，為
    圖私利，竟蒐購宰殺病、死豬肉販售營利，漠視顧客權益，
    戕害他人健康，被告辛○○係經營冷凍食品行，竟販入病、
    死豬肉、排骨販售或加工成香腸販售牟利，危害不特定消費
    者健康，並審酌被告壬○○等人之素行，犯罪動機、目的、
    手段、時間，所獲取之利益，因而致生之危害及犯罪後態度
    等一切情狀，分別量處如主文第2項至第5項所示之刑。第查
    被告壬○○、未○○○、酉○○及辛○○前未曾受有期徒刑
    以上刑之宣告，此有本院被告全國前案紀錄表及臺灣高等法
    院檢察署刑案紀錄簡覆表各一份在卷可稽，此次因一時失慮
    ，致罹刑章，而本案案發迄今已歷時近十年，經此次起訴審
    判後，當能知所警惕，信無再犯之虞，本院因認所宣告之刑
    ，以暫不執行為適當，爰併各宣告緩刑肆年，以啟自新。又
    附表一、二、三、四所示之物，分別係被告壬○○、未○○○、酉○○及辛○○所有並供犯本件之罪所用之物，均應併
    予沒收。至本案於被告壬○○、未○○○、酉○○、辛○○
    之屠宰場或食品加工廠內所扣得之死病豬及屠體部分，應由
    當地主管機關依食品衛生管理法相關之規定沒入銷燬，不另
    諭知沒收（均已由當地主管機關依食品衛生管理法相關之規
    定沒入銷燬），另扣案之被告未○○○所有桌曆2冊、通訊
    錄1冊、過氧化氫1桶、磅重單4冊；被告酉○○所有電話簿2
    本、與許清潭之交易憑証、交易單及地磅單均與本件犯行無
    涉，故不諭知沒收，附此敘明。
八、適用法律：
據上論斷，應依刑事訴訟法第369條第1項前段、第364條、第299
條第1項前段、第300條、86年5月7日修正公佈之食品衛生管理法
第32條第1項第1款、刑法第2條第1項前段、第11條前段、第28條
、修正前第340條、第55條、第74條第1款、第38條第1項第2款，
罰金罰鍰提高標準條例第1條前段，判決如主文。
本案經檢察官鄭龍照到庭執行職務。
中    華    民    國    95    年    10    月    13    日
                  刑事第十八庭審判長法  官  溫耀源
                                    法  官  周政達
                                    法  官  邱同印
以上正本證明與原本無異。
如不服本判決，應於收受送達後十日內向本院提出上訴書狀，其
未敘述上訴之理由者並得於提起上訴後十日內向本院補提理由書
（均須按他造當事人之人數附繕本）。
                                    書記官  莊昭樹
中    華    民    國    95    年    10    月    13    日
附錄：本案論罪科刑法條全文
刑法第340條
以犯第339條之罪為常業者，處一年以上七年以下有期徒刑，得
併科五萬元以下罰金。
食品衛生管理法第32條
違反第19條第1項規定者，處新臺幣三萬元以上十五萬元以下罰
鍰；違反同條第2項規定者，處新臺幣二十萬元以上一百萬元以
下罰鍰；一年內再次違反者，並得廢止其營業或工廠登記證照；
對其違規廣告，並得按次連續處罰至其停止刊播為止。
傳播業者，違反第19條第3項規定者，處新臺幣三萬元以上十五
萬元以下罰鍰，並得按次連續處罰。
主管機關為第1項處分同時，應函知傳播業者及直轄市、縣 (市)
新聞主管機關。傳播業者自收文之次日起，應即停止刊播。傳播
業者未依前項規定，繼續刊播違反第19條第1項或第2項規定之廣
告者，由直轄市、縣 (市)新聞主管機關處新臺幣六萬元以上三
十萬元以下罰鍰，並得按次連續處罰至其停止刊播為止。
附表一：被告壬○○部分
┌───┬────────────────┬──────┐
│編號  │   名                      稱   │   數   量  │
├───┼────────────────┼──────┤
│一    │送貨單                          │67張        │
├───┼────────────────┼──────┤
│二    │記事本                          │1 本（45頁）│
├───┼────────────────┼──────┤
│三    │購買豬隻出貨單                  │7 張        │
├───┼────────────────┼──────┤
│四    │殺豬紀錄卡                      │3 紙        │
├───┼────────────────┼──────┤
│五    │銷售紀錄單                      │9 張        │
├───┼────────────────┼──────┤
│六    │銷售及購買豬隻名片              │2 張        │
│      │                                │            │
└───┴────────────────┴──────┘
附表二：被告未○○○部分：
┌───┬────────────────┬──────┐
│編號  │   名                      稱   │   數   量  │
├───┼────────────────┼──────┤
│一    │送貨單                          │2 冊        │
├───┼────────────────┼──────┤
│二    │生產紀錄簿                      │1 冊        │
├───┼────────────────┼──────┤
│三    │名片                            │25張        │
└───┴────────────────┴──────┘
附表三：被告酉○○部分：
┌───┬────────────────┬──────┐
│編號  │   名                      稱   │   數   量  │
├───┼────────────────┼──────┤
│一    │名片                            │8 張        │
├───┼────────────────┼──────┤
│二    │一九九三實用支票日曆            │1 冊        │
├───┼────────────────┼──────┤
│三    │民國八十二年豬隻、收入明細表    │13張        │
└───┴────────────────┴──────┘
附表四：被告辛○○部分：
┌───┬────────────────┬──────┐
│編號  │   名                      稱   │   數   量  │
├───┼────────────────┼──────┤
│一    │進貨單                          │58張        │
├───┼────────────────┼──────┤
│二    │送貨單                          │14本        │
├───┼────────────────┼──────┤
│三    │加工用之香油                    │11瓶        │
│      │                                │辛○○保管  │
├───┼────────────────┼──────┤
│四    │香料                            │23包        │
│      │                                │辛○○保管  │
└───┴────────────────┴──────┘


司法院資訊處製作；財團法人民間司法改革基金會備份。
